臺灣彰化地方法院刑事判決　　　　　　　96年度易字第1061號
公　訴　人　臺灣彰化地方法院檢察署檢察官
被　　　告　甲○○
上列被告因竊盜案件，經檢察官提起公訴（九十六年度偵字第五
三五二號），本院判決如下：
    主  文
甲○○竊盜，累犯，處有期徒刑伍月，如易科罰金，以新臺幣壹
仟元折算壹日。
    犯罪事實
一、甲○○前曾於民國九十一年七月四日，因違反毒品危害防制
    條例案件，經本院以九十一年度訴字第四七二號判處有期徒
    刑九月確定，經送監執行後於九十三年二月十二日因縮刑期
    滿而執行完畢。又於九十三年七月十九日，再因違反毒品危
    害防制條例案件，經本院以九十三年度訴字第六二三號分別
    判處有期徒刑八月、三月，並定應執行刑為有期徒刑九月確
    定；復於九十三年十二月二十七日，因違反毒品危害防制條
    例案件，經本院以九十三年度訴字第一四三０號判處有期徒
    刑一年，上開二案件經送監執行及接續執行後，迨於九十五
    年三月二十一日始因縮短刑期假釋付保護管束出監，並於九
    十五年六月二十七日始因假釋付保護管束期滿未經撤銷，而
    視為執行完畢。詎猶不知警惕，竟僅因一時缺錢花用，而萌
    為自己不法所有之意圖，接續於九十六年五月十四日凌晨三
    時三十分許、同日凌晨三時四十五分，駕騎車牌號碼Ｌ五Ｕ
    －二一二號重型機車，前往彰化縣芳苑鄉和平村新興巷四號
    前，以徒手之方式竊取乙○○所有之汽車用電池各三個。嗣
    又於同日凌晨四時許，駕騎上開機車，前往上址處，再以徒
    手之方式竊取乙○○所有之汽車用電池四個，迨得手後，因
    甲○○急於駕騎機車逃離現場，而不慎摔倒，致所竊得之汽
    車用電池四個散落一地。嗣經警比對案發現場所遺留之機車
    方向燈蓋及後燈蓋碎片，而循線查獲，並在甲○○位於彰化
    縣芳苑鄉和平村西北巷九號之住處，起出遭竊之汽車用電池
    六個。
二、案經乙○○訴請彰化縣警察局芳苑分局報請臺灣彰化地方法
    院檢察署檢察官偵查起訴。
    理  由
壹：有關於證據能力部分：
    本案全部卷證所涵括之供述證據（含書面），公訴人及被告
    甲○○於本院審理時均當庭表示同意作為證據（見本院九十
    六年七月二十五日審判筆錄），且經本院審酌各該言詞陳述
    及書面陳述作成時之情況，認後述所引用全部證據之證據能
    力均無疑義，合先敘明。
貳：有關於認定犯罪事實部分：
一、上揭竊盜之犯罪事實業據被告甲○○於本院審理時坦承不諱
    ，核與證人即被害人乙○○於警訊中所指述之失竊情節相符
    ，並有贓物認領保管單一紙、現場查獲照片二十幀附卷可稽
    ，足認被告之自白核與事實相符，足堪採信。另被告於本院
    審理時則坦承：偷東西之目的是要拿去賣等語（詳見本院九
    十六年七月二十五日審判筆錄），顯見被告有為自己不法所
　　有之意圖甚明，本件事證明確，被告犯行洵堪認定。
二、按有關客觀上具有數行為外觀之犯罪究應為如何之論罪，此
    在犯罪態樣不同及所侵害法益數不同之情況下，究應論以數
    罪併罰（如先後竊盜數人所侵害之法益為數個人財產法益）
    或接續犯（如密接同時、地竊盜同一人之財物而侵害單一個
    人財產法益），甚或其他之實質上一罪（如集合犯等）而論
    處罪刑，此似宜審酌犯罪行為人犯罪之決意，及時間之差距
    、空間之緊密否，所侵害之法益數等為綜合之判斷，同時更
    應避免產生刑罰過重之不合理現象。另按如數行為於同時同
    地或密切接近之時地實施，侵害同一之法益，各行為之獨立
    性極為薄弱，依一般社會健全觀念，在時間差距上，難以強
    行分開，在刑法評價上，以視為數個舉動之接續施行，合為
    包括之一行為予以評價，較為合理，則屬接續犯，而為包括
    之一罪（最高法院八十六年度臺上字第三二九五號判例要旨
    參照）。又在我國實務上向來認為接續犯之各個舉動接續進
    行，在時間、空間上，不一定要同時同地甚或緊緊密接，縱
    然在密切接近之時地進行，祇要係基於單一之犯意，侵害同
    一之法益，亦可論以接續犯。經本院詢之被告則供稱：「（
    審判長問：你為何分三次載？）因為電池很大，一次載不完
    ，所以分三次載」等語（見本院九十六年七月二十五日審判
    筆錄），足徵被告確係基於單一之犯意，而非基於各別之犯
    意無訛。故核被告甲○○所為，係犯刑法第三百二十條第一
    項之普通竊盜罪。查被告上開三次普通竊盜行為，實係利用
    同一機會，在密切接近之時地就同一犯罪構成事實，本於單
    一犯意而接續進行，以實現一犯罪構成要件之單一行為，自
    係屬接續犯，應以一普通竊盜罪論處，公訴人認被告上開三
    次竊盜犯行係屬犯意各別之數罪併罰，尚有誤會，併予敘明
    。末查被告前曾於九十一年七月四日，因違反毒品危害防制
    條例案件，經本院以九十一年度訴字第四七二號判處有期徒
    刑九月確定，經送監執行後於九十三年二月十二日因縮刑期
    滿而執行完畢。又於九十三年七月十九日，再因違反毒品危
    害防制條例案件，經本院以九十三年度訴字第六二三號分別
    判處有期徒刑八月、三月，並定應執行刑為有期徒刑九月確
    定；復於九十三年十二月二十七日，因違反毒品危害防制條
    例案件，經本院以九十三年度訴字第一四三０號判處有期徒
    刑一年，上開二案件經送監執行及接續執行後，迨於九十五
    年三月二十一日始因縮短刑期假釋付保護管束出監，並於九
    十五年六月二十七日始因假釋付保護管束期滿未經撤銷，而
    視為執行完畢，有臺灣彰化地方法院檢察署刑案資料查註紀
    錄表、臺灣高等法院被告前案紀錄表及臺灣高等法院在監在
    押全國紀錄表各一份附卷可稽，被告前受有期徒刑執行完畢
    ，於五年以內故意再犯本件有期徒刑以上之罪，為累犯，應
    依刑法第四十七條第一項之規定加重其刑。爰審酌被告之平
    日素行、犯罪之動機與目的僅為貪圖一時小利、犯罪之手段
    、所竊得財物之價值、對社會治安所生危害之程度及犯罪後
    坦承犯行態度尚屬良好等一切情狀，量處如主文所示之刑，
    並諭知易科罰金之折算標準，以示懲儆（因本院論罪之罪數
    與公訴人起訴書之認定不同，故公訴人所為之具體求刑，尚
    不得拘束本院。另因本件被告犯罪時間係在九十六年四月二
    十四日以後，故不符合中華民國九十六年罪犯減刑條例之減
    刑條件，尚無從據以為減刑）。
據上論斷，應依刑事訴訟法第二百九十九條第一項前段，刑法第
三百二十條第一項、第四十七條第一項、第四十一條第一項前段
，刑法施行法第一條之一第一項、第二項前段，判決如主文。
本案經檢察官洪英丰到庭執行職務。
中　　華　　民　　國　九十六　年　　七　　月　三十一　日
                  刑事第五庭    法  官  許旭聖
以上正本證明與原本無異。
如不服本判決，應於判決送達後十日內，向本院提出上訴狀（須
附繕本及敘述具體上訴理由），上訴於臺灣高等法院臺中分院。
中　　華　　民　　國　九十六　年　　七　　月　三十一　日
                                書記官  黃幼華
附錄本案論罪科刑法條：
刑法第三百二十條第一項：
意圖為自己或第三人不法之所有，而竊取他人之動產者，為竊盜
罪，處五年以下有期徒刑、拘役或五百元以下罰金。
